臺灣苗栗地方法院刑事判決　　　　　　　100年度易字第469號
公　訴　人　臺灣苗栗地方法院檢察署檢察官
被　　　告　劉永吉
上列被告因竊盜等案件，經檢察官提起公訴（100 年度偵字第
2443、3156號），本院依簡式審判程序判決如下：
    主  文
劉永吉：
  (一)犯攜帶兇器竊盜罪，累犯，處有期徒刑捌月。
  (二)犯攜帶兇器竊盜罪，累犯，處有期徒刑拾月。
  (三)犯攜帶兇器竊盜罪，累犯，處有期徒刑拾月。
  (四)共同犯攜帶兇器、踰越門扇、侵入住宅竊盜罪，累犯，處有
    期徒刑拾月；扣案鑰匙1 支、起子2 支均沒收。
  (五)共同犯攜帶兇器、毀越門扇、侵入住宅竊盜罪，累犯，處有
    期徒刑拾月；扣案鑰匙1 支沒收。
  (六)共同犯毀損他人物品罪，累犯，處有期徒刑參月。
  應執行有期徒刑參年陸月；扣案鑰匙1 支、起子2 支均沒收。
    犯罪事實及理由
一、犯罪事實：
    劉永吉前因犯強盜、麻醉藥品管理條例、槍砲彈藥刀械管制
    條例、竊盜等案件，經臺灣桃園地方法院以96年度聲減字第
    1467號裁定減刑後，定應執行有期徒刑8年4月確定，甫於民
    國98年2 月9 日縮短刑期執行完畢出監。劉永吉仍未改善，
    而有下列犯行。
  甲：單獨基於意圖為自己不法之所有，而為下列犯行：
    (一)於100年3月31日凌晨1時許，在苗栗縣三義鄉○○村○○
      路35之5 號前，自備足供兇器使用之T 字型扳手1 支（未
      扣案，已因毀損而丟棄），以撬開彭詠德所有車牌號碼H8
      -6711 號自用小客車車門之方式，竊取該自小客車，得手
      後供己代步之用。
    (二)於同年4 月13日凌晨1 時許，在苗栗縣苑裡鎮○○里○○
      路135 之38號前，以自備足供兇器使用之T 字型扳手1 支
      （未扣案，已因毀損而丟棄），以撬開鄭雪娥所有車牌號
      碼X8- 7532號自用小客車車門之方式，竊取該自小客車，
      得手後供己代步之用，並將X8-7532 號2 面車牌懸掛於H8
      -6711 號自用小客車上，將H8- 6711號2 面車牌丟棄於新
      竹市某處之水溝，以躲避警方之追查。
    (三)於同年4 月22日凌晨0 時許，在苗栗縣苗栗市天祥57號前
      ，以其自備足供兇器使用之T 字型扳手1 支（未扣案，已
      因毀損而丟棄），竊取馮若玲所有車牌號碼3616-HB 號自
      用小客車之車牌2 面，得手後將之懸掛於上開X8-7532 號
      自用小客車上，以躲避警方之追查。
  乙：劉永吉與洪凱崴（另予審理）基於犯意聯絡，而共同為下
      列犯行：
    (四)於同年4 月6 日下午2 時許，劉永吉駕車搭載洪凱崴至苗
      栗縣苗栗市福安里12鄰安泰29號，見屋主謝秀員不在，即
      利用自備之鑰匙1 支開啟大門，再利用自備足供兇器使用
      之一字起子2 支撬開內門後，入內徒手竊得筆記型電腦1
      臺及現金新臺幣（下同）約51,000元，其中現金8,000 元
      由洪凱崴分得，剩下筆記型電腦1 臺及現金43,000元則歸
      劉永吉所有。
    (五)於同年月23日下午4 時25分許，劉永吉駕車搭載洪凱崴至
      苗栗縣苗栗市文山里3 鄰文山65號，見屋主江仁政不在，
      即利用自備之鑰匙1 支（同第(四)案之鑰匙）開啟一樓鐵門
      ，再利用自備足供兇器使用之鴨嘴鉗1 支（未扣案，已因
      毀壞而丟棄），破壞1 樓往2 樓鐵門之喇叭鎖，在2 樓房
      間內徒手竊取筆記型電腦1 臺得手，移置於2 樓客廳桌上
      ，惟尚未離去之際，為屋主江仁政發現，報警處理。
    (六)承前第(二)項所述，劉永吉與洪凱崴為躲避警方之追捕，乃
      基於毀損之犯意聯絡，破壞該處3 樓屋頂天花板，足生損
      害於江仁政。嗣劉永吉與洪凱崴仍逃逸失敗，為警方在上
      開處所3 樓當場查獲，並扣得鑰匙1 支（同時扣得汽車鑰
      匙1 支，該鑰匙與本件無涉）及筆記型電腦1 臺。
二、證據名稱：
    1.被告劉永吉於警詢、偵訊及審理中之自白。
    2.同案被告洪凱崴於警詢、偵訊及審理中之自白。
    3.被害人即告訴人彭詠德於警詢中之指訴。
    4.被害人即證人鄭雪娥於警詢中之陳述。
    5.被害人即證人馮若玲於警詢中之陳述。
    6.被害人即告訴人江仁政於警詢中之指訴。
    7.被害人即告訴人謝秀員於警詢中之指訴。
    8.職務報告、扣押物品目錄表各2 紙，贓物認領保管單5 紙
      、失車- 案件基本資料詳細畫面報表2 紙、現場查獲照片
      22張。
三、罪名及共犯：
    被告所為事實(一)(二)(三)之行為，均係犯刑法第321 條第1 項第
    3 款之攜帶兇器竊盜罪；所為事實(四)(五)之行為，均係犯同條
    項第1 、2 、3 款之攜帶兇器、踰越門扇、侵入住宅竊盜罪
    ；所為事實(六)之行為，係犯同法第354條之毀損他人物品罪
    。又其所犯事實(四)(五)(六)部分，均與同案被告洪凱崴有犯意聯
    絡及行為分擔，此部分均應論以共同正犯。
四、累犯加重：
    被告曾有如事實欄所示，因犯罪受科處有期徒刑，並經執行
    完畢之紀錄，此有被告之刑案資料紀錄表在卷可稽，其受有
    期徒刑執行完畢後，五年以內故意再犯本件有期徒刑以上之
    罪，為累犯，本件6 罪均應依刑法第47條第1 項規定加重其
    刑。
五、自首減輕：
    1.事實(一)部分，係被告於警員未發覺其犯罪之前，向警坦承
      犯行（詳第2443號偵卷第31頁），爰依刑法第62條規定減
      輕其刑。
    2.至於事實(二)(三)係因警員附帶搜索，而得知被告涉嫌犯罪（
      詳同偵卷第30頁）；事實(四)係因同案被告洪凱崴之陳述而
      經警查獲；事實(五)(六)係經警當場查獲，均不符合自首規定
      ，併予敘明。
六、量刑理由：
    被告前有竊盜（8 月、1 年10月）、妨害自由（拘役30日）
    、毀損（拘役20日）、強盜（6 年）、槍械（4 月）、藏匿
    人犯（拘役20日），及多次毒品前科，此有被告前案表在卷
    可稽，顯見素行不佳，其於本件犯行中又以駕駛所竊車輛，
    並改懸所竊車牌以避警方追查，其犯罪行為顯有預謀，可責
    性較大，且2 度侵入民宅行竊，對於居家安寧危害甚大，以
    上均屬不宜輕縱之事由，惟於案發後坦承犯行，不再矯飾之
    態度尚有可取之處，爰審酌上開因累犯應加重，及因自首應
    減輕等一切事由，分別量處如主文所示之刑，並定其應執行
    之刑。
七、關於沒收：
    1.扣案鑰匙1 支、起子2 支均係被告所有供犯罪所有，均應
      宣告沒收。
    2.事實(一)(二)(三)所示，供犯罪所用之T 字型扳手1 支，及事實
      (五)所示，供犯罪所用之鴨嘴鉗1 支，均已因毀損而丟棄，
      為免執行上之困難，爰不予宣告沒收，併予敘明。
八、應適用之法條：
    1.刑事訴訟法第273 條之1 第1 項、第299 條第1 項前段、
      第310 條之2 、第454 條第1 項。
    2.刑法第28條、第47條第1 項、第62條、第321 條第1 、2
      、3 款、第354 條、第51條第5 款、第38條第1 項第2款
      。
    3.刑法施行法第1條之1。
四、本判決係依刑事訴訟法第310 條之2 、第454 條第1 項製作
    。如不服本判決，應於判決送達之日起10日內，向本院提起
    上訴。
本案經檢察官黃俊鳴到庭執行職務。
中    華    民    國  100     年    7     月    4     日
                  刑事第二庭    法  官  楊清益
以上正本證明與原本無異。
如不服本判決應於收受判決後10日內向本院提出上訴書狀，並應
敘述具體理由。其未敘述上訴理由者，應於上訴期間屆滿後20日
內向本院補提理由書( 均須按他造當事人之人數附繕本) 「切勿
逕送上級法院」。告訴人或被害人如對本判決不服者，應具備理
由請求檢察官上訴，其上訴期間之計算係以檢察官收受判決正本
之日期為準。
                                書記官  蕭雅文
中    華    民    國   100    年    7     月    4     日
附記本案論罪科刑之法條全文：
中華民國刑法第321條
（加重竊盜罪）
犯竊盜罪而有下列情形之一者，處 6 月以上、5 年以下有期徒
刑，得併科新臺幣 10 萬元以下罰金：
一、侵入住宅或有人居住之建築物、船艦或隱匿其內而犯之者。
二、毀越門扇、牆垣或其他安全設備而犯之者。
三、攜帶兇器而犯之者。
四、結夥三人以上而犯之者。
五、乘火災、水災或其他災害之際而犯之者。
六、在車站、埠頭、航空站或其他供水、陸、空公眾運輸之舟、
    車、航空機內而犯之者。
前項之未遂犯罰之。
中華民國刑法第354條
（毀損器物罪）
毀棄、損壞前二條以外之他人之物或致令不堪用，足以生損害於
公眾或他人者，處 2 年以下有期徒刑、拘役或 5 百元以下罰金
。